臺灣高等法院刑事裁定
111年度抗字第1133號
抗  告  人
即  受刑人  王羣  


                    （現於法務部○○○○○○○○○○○執 行中）
上列抗告人即受刑人因聲請撤銷緩刑案件，不服臺灣士林地方法
院中華民國111年7月5日裁定（111年度撤緩字第92號），提起抗
告，本院裁定如下： 
    主  文
抗告駁回。
    理  由
一、原裁定意旨略以：抗告人即受刑人王羣（下稱抗告人）前因
    詐欺案件，經原審法院以110年度審金訴字第768號判決判處
    有期徒刑1年4月、1年1月，應執行有期徒刑1年8月，緩刑2
    年，而於民國111年3月15日確定在案。詎抗告人於緩刑期前
    即110年9月7日更犯三人以上共同詐欺取財罪，經臺灣新北
    地方法院於111年2月25日以110年度金訴字第657號判決處有
    期徒刑8月，並於111年4月7日確定，足認抗告人於緩刑期前
    因故意犯他罪，而在緩刑期內受逾6月有期徒刑之宣告確定
    ，依刑法第75條第1項第2款規定，應撤銷其緩刑宣告。是抗
    告人於上開科刑判決確定後6月以內聲請撤銷受刑人前揭緩
    刑之宣告，核與刑法第75條第1項第2款、第2項規定相符，
    應予准許，因而裁定撤銷其緩刑之宣告等語。
二、抗告意旨略以：上開2案件乃屬同一時段所犯之同一案件，
    僅因審理時間不同，而遭撤銷緩刑，實屬不合，請求撤銷原
    裁定等語。
三、按受緩刑之宣告，而有下列情形之一者，撤銷其宣告：緩
    刑期內因故意犯他罪，而在緩刑期內受逾6月有期徒刑之宣
    告確定者；緩刑前因故意犯他罪，而在緩刑期內受逾6月有
    期徒刑之宣告確定者，刑法第75條第1項定有明文。考其立
    法意旨略稱：緩刑制度係為促使惡性輕微之被告或偶發犯、
    初犯改過自新而設，如於緩刑期間、緩刑期前故意犯罪，且
    受不得易科罰金之有期徒刑以上刑之宣告確定者（意即應入
    監服刑），足見行為人並未因此而有改過遷善之意，此等故
    意犯罪之情節較刑法第75條之1「得」撤銷之原因為重，不
    宜給予緩刑之寬典，而有「應」撤銷緩刑之必要；又緩刑前
    因故意犯他罪，在緩刑期內受徒刑以上刑之宣告確定者，須
    在緩刑期滿前，後案之裁判已確定，始得撤銷緩刑之宣告。
    是若受刑人於本案裁判受緩刑之宣告前因故意犯他罪，且於
    本案之緩刑期間屆滿前，該他罪經法院裁判而受逾6月有期
    徒刑之宣告確定者，自應依前揭規定，撤銷本案緩刑之宣告
    ，並無依刑法第75條之1審酌原宣告之緩刑是否難收其預期
    效果而有執行刑罰必要之餘地。
四、經查：
　㈠抗告人前因詐欺案件，經原審法院以110年度審金訴字第768
    號判決判處有期徒刑1年4月、1年1月，應執行有期徒刑1年8
    月，緩刑2年，並於111年3月15日確定（即甲案，緩刑期間
    自111年3月15日至113年3月14日）。又抗告人於緩刑期前即
    110年9月7日更犯三人以上共同詐欺取財罪，經臺灣新北地
    方法院於111年2月25日以110年度金訴字第657號判決處有期
    徒刑8月，並於111年4月7日確定（即乙案），有前開各案判
    決書及本院被告前案紀錄表在卷可稽，是抗告人於甲案緩刑
    前故意犯乙案，且在緩刑期內受逾6月有期徒刑之宣告確定
    ，已符合刑法第75條第1項第2款之規定。檢察官於乙案判決
    確定後6月以內之111年6月30日向原審法院聲請撤銷甲案之
    緩刑宣告，有臺灣士林地方地檢署111年6月30日士檢字第11
    19034045號函上之原審法院收狀戳章可查（見原審卷第3頁
    ），亦合於刑法第75條第2項規定。從而，原審法院依法裁
    定撤銷甲案對抗告人所為緩刑之宣告，核無違誤。
  ㈡抗告人雖執前詞提起抗告，惟詐欺取財罪係為保護個人之財
    產法益而設，行為人罪數之計算，自依接受詐騙之被害人人
    數而計數，甲乙2案之詐欺案件被害人均不相同，本應予分
    論併罰，自非屬同一案件，前揭抗告意旨容有誤會；另揆諸
    前揭刑法第75條規定暨其立法意旨，於本件之情形，法院即
    應撤銷甲案之緩刑宣告，並無何裁量之餘地。是原裁定於法
    並無不合，抗告意旨為無理由，應予駁回。　　　
五、據上論斷，依刑事訴訟法第412條，裁定如主文。
中　　華　　民　　國　　111 　年　　8 　　月　　8 　　日
                  刑事第十五庭  審判長法　官  陳芃宇
                                      法　官  陳勇松
                                      法　官  陳俞伶
以上正本證明與原本無異。
不得再抗告。
                                      書記官  朱家麒
中　　華　　民　　國　　111 　年　　8 　　月　　9 　　日